臺灣高等法院刑事判決
109年度上訴字第2344號
上  訴  人  
即  被  告  林意立





指定辯護人  詹振寧律師
上列上訴人因毒品危害防制條例等案件，不服臺灣桃園地方法院
109年度訴字第100號，中華民國109年5月12日第一審判決（起訴
案號：臺灣桃園地方檢察署109年度毒偵字第254號、108年度偵
字第34365號，及併案審理：109年度偵字第7960號），提起上訴
，本院判決如下：
    主  文
原判決關於販賣第一級毒品及轉讓第一級毒品部分暨定應執行刑
部分，均撤銷。
林意立犯如附表編號1至13所示之各罪，各處如附表編號1至13主
文欄所示之刑及沒收。應執行有期徒刑拾柒年。
    事  實
一、林意立前於民國102、103年間均因施用第一、二級毒品違反
    毒品危害防制條例案件，先後經本院於103年11月12日以103
    年度上訴字第3013號判決上訴駁回確定（原審判決施用第一
    級毒品罪，處有期徒刑1年，施用第二級毒品罪，處有期徒
    刑6月），及經臺灣桃園地方法院於104年5月25日以103年度
    審訴字第1899號判決有期徒刑1年2月確定，上開案件，經臺
    灣桃園地方法院於104年7月13日以104年度聲字第2490號裁
    定定應執行有期徒刑2年6月確定，於106年5月11日縮短刑期
    執行完畢出監。
二、林意立（綽號喇叭）明知海洛因為毒品危害防制條例第2條
    第2項第1款所列管之第一級毒品，依法不得持有、轉讓及販
    賣，竟分別為下列行為：
（一）意圖營利，基於販賣第一級毒品海洛因（下稱海洛因）之
      犯意，於附表一編號1至12所示時間，以其申辦門號00000
      00000號行動電話與附表編號1至12所示購毒者使用行動電
      話聯繫，雙方以「O時O分，好嗎」、「有空嗎」、「過來
      一下可以嗎」、「等等過去找你、到了打給你」、「再1
      位」、「我的乘以2」等暗語作為聯繫買賣毒品海洛因事
      宜，並於附表編號1至12所示時間、地點進行交易，並將
      如附表編號1至12所示數量海洛因交予附表編號1至12所示
      之購毒者張承澤（6次）、鄭朝財（4次）、賴其仁（2次
      ），並收受如附表編號1至12所示金額，完成交易。
（二）另基於轉讓第一級毒品海洛因之犯意，於附表編號13所示
      時間持上開門號行動電話與附表13賴其仁持用門號行動電
      話聯繫，雙方以「鳥屎」做為海洛因之暗語，因賴其仁央
      求「給一些些」而同意，於附表編號13之地點無償交付毒
      品海洛因與賴其仁施用。　　　　　　　
三、嗣因臺中市政府警察局第四分局依法對林意立持用上開門號
    行動電話實施通訊監察，於108年12月10日持臺灣桃園地方
    法院核發108年聲搜字第1135號搜索票、臺灣桃園地方檢察
    署檢察官核發拘票，於該日下午4時許，至林意立位於桃園
    市○○區鎮○街00○0號2樓住處拘提林意立，並依法執行搜索，
    扣得搭配門號0000000000號行動電話1支（廠牌：OPPO、背
    蓋紅色）、搭配門號0000000000號行動電話1支（廠牌：ASU
    S、黑色）、搭配門號0000000000號行動電話（廠牌：SAMSU
    NG、深藍色）、平板手機（廠牌：ASUS、無法開機）、電子
    磅秤2臺（大、小各1臺）及林意立甫於108年12月2日、8日
    先後購入之海洛因共18包（淨重合計103.26公克，純質淨重
    合計：72.04公克）、甲基安非他命1包（驗前淨重0.0706公
    克、驗後淨重：0.0670公克），而循線查悉上情。
四、案經臺中市政府警察局第四分局報請臺灣桃園地方檢察署檢
    察官偵查起訴及臺灣桃園地方檢察署檢察官移送併案審理。
    理  由
壹、本院審理範圍：
    上訴人即被告林意立（下稱被告）對原審判決全部上訴後，
    就原審判決有關事實欄三、四即附表二編號14、15部分之上
    訴（施用第一、二級毒品罪部分，見本院卷第126頁）予以
    撤回，僅就原判決附表一、二編號1至13部分（販賣第一級
    毒品及轉讓第一級毒品）上訴。故本院僅就上開上訴部分審
    理，合先敘明。
貳、證據能力：
    本件判決認定事實所引用之卷內供述及非供述證據（包含人
    證與文書證據、物證等證據），並無證據證明係公務員違背
    法定程序所取得，且經檢察官、被告及其辯護人就證據能力
    部分均表示無意見，即均未爭執證據能力（見本院卷第127
    頁至第133、186至190頁），經本院審酌該等證據資料製作
    時之情況，並無違法不當及證明力明顯過低之瑕疵，堪認作
    為證據應屬適當，依刑事訴訟法第158條之4解釋及第159條
    至第159條之5規定，均有證據能力。
參、實體部分：
一、認定犯罪事實所憑證據及理由：
（一）上開被告於附表編號1至12所示販買毒品海洛因及於附表
      編號13所示轉讓毒品海洛因與附表各編號所示之購毒者、
      受讓者，並於附表編號1至13所示地點交付毒品並收受附
      表編號1至12所示購毒者購買海洛因之價金並完成交易等
      事實，業據被告於警、偵訊、原審及本院審理時均坦承不
      諱（見108年度偵字第34365號偵查卷〈下稱34365號偵查卷
      〉第11至15頁、17至18頁，165頁反面至169頁，原審108年
      度聲羈字第770號刑事卷第40頁，原審109年度訴字第100
      號卷〈下稱原審卷〉第54至55、99至100、160至161、163頁
      ，本院卷第56、126、198至199頁），核與證人即向被告
      購買毒品者張承澤、鄭朝財、賴其仁等人於警詢及偵查中
      所證述向被告購買海洛因，及無償收受海洛因等節相符（
      見34365號偵查卷第66至70、198、255至258、268至269、
      274至276、280至283頁）；被告持用行動電話門號000000
      0000號電話經警依法通訊監察，確有監錄得被告於附表編
      號1至13所示日期、時間先後與附表編號1至13所示之購毒
      者、受讓者，以暗語相約買賣海洛因，或同意無償轉讓毒
      品海洛因事宜等聯繫內容，有臺灣桃園地方法院108年度
      聲監字第1070號、聲監續字第1572號通訊監察書、電話附
      表、被告使用門號0000000000號電話之通聯調閱查詢單、
      及海巡署偵防分署連江查緝隊出具通訊監察作業報告表、
      監聽譯文、刑事案件現場暨扣案物照片，及鄭朝財申辦門
      號0000000000號之通聯調閱查詢單均在卷可按（見34365
      號偵查卷第141至145、147、191、231、237至239頁）。
      並扣得被告所有搭配門號0000000000號行動電話1 支（廠
      牌：OPPO，含SIM卡1張、背蓋：紅色）、電子磅秤2台（
      大、小各1台）、搭配門號0000000000號行動電話1支（廠
      牌SAMSUNG、深藍色）、平板手機（廠牌ASUS），及扣得
      毒品海洛因共18包（合計淨重103.26公克、純質淨重合計
      ：72.04公克）、甲基安非他命1包（驗前淨重0.0706公克
      、驗後淨重0.0670公克）等物，有臺灣桃園地方法院108
      年聲搜字第1135號搜索票、臺中市政府警察局第四分局出
      具搜索、扣押筆錄、扣押物品目錄表、刑事案件照片，臺
      中市政府警察局第四分局109年1月13日中市警四分偵字第
      1090001688號函附詮昕科技股份有限公司濫用藥物尿液檢
      驗報告單、衛生福利部草屯療養院鑑驗書、法務部調查局
      108年12月31日調科壹字第00000000000號濫用藥物實驗室
      鑑定書均附卷可按（見34365號偵查卷第103至131、205、
      219至222、231、325頁，109毒偵字第254號偵查卷第171
      、173頁）。此外，並有鄭朝財持用行動電話將暱稱「喇
      叭」之被告加入通訊軟體「我的最愛」聯絡人內，並有與
      被告聯繫日期之翻拍照片均附卷可按（見34365號偵查卷
      第231頁）。足認被告前開自白核與事實相符，堪以採信
      。
（二）販賣毒品罪，以有營利為目的之賣出行為即屬成立，不論
      是否果真獲得利益，無礙其罪名之成立；所稱販賣毒品罪
      之「意圖」，即犯罪之目的，原則上不以發生特定結果為
      必要，只需有營利之意圖為已足，不以買賤賣貴而從中得
      利為必要（最高法院107年度台上字第4317號、105年度台
      上字第328號判決意旨參照）。又販賣毒品係違法行為，
      非可公然為之，亦無公定價格，且容易分裝、增減份量，
      而買賣之價格，可能隨時依交易雙方關係之深淺、購毒者
      之資力、需求量及對行情之認知、毒品來源是否充裕、查
      緝是否嚴謹、風險大小等情形，而異其標準，非可一概而
      論，從而販賣之利得，除販賣之價量俱臻明確外，委難察
      得實情，然販賣者從價差或量差中牟利之方式雖異，其意
      圖營利之販賣行為則無二致。再者，販賣毒品罪，以有營
      利為目的之賣出行為即屬成立，不論是否果真獲得利益，
      縱尚未收取款項，無礙其罪名之成立 （最高法院104年度
      台上字第356號判決意旨參照）。被告雖未具體說明其販
      賣毒品與附表編號1至12所示之購毒者，所可獲得之利潤
      為何，但被告與各購毒者間或因朋友介紹僅為認識數月彼
      此間僅為買賣毒品關係（如張承澤）、或在網咖因被告攀
      談兜售而認識（如鄭朝財），或雖認識較久但彼此間無特
      殊情誼（如賴其仁），且被告每次交付毒品與各購毒者，
      均收取費用，金額為1000元或5000元等節，為證人張承澤
      、鄭朝財、賴其仁證述在卷（見34365號偵查卷第197、25
      6、282頁），可見被告如無利可圖，殆無甘冒販賣重責，
      並花費勞力、時間、金錢先行購入後秤重分裝後再行送至
      指定地點交付與購買者之可能，足認被告確具從中賺取買
      賣差價牟利之意圖甚明。
（三）綜上所述，本案事證明確，被告犯行均堪認定，應依法論
      科。
二、論罪：
（一）按行為後法律有變更者，適用行為時之法律，但行為後之
      法律有利於行為人者，適用最有利於行為人之法律，刑法
      第2第1項定有明文。被告行為後，毒品危害防制條例第4
      條規定於109年1月15日經總統公布修正，於同年7月15日
      起生效施行。修正前毒品危害防制條例第4條第1項規定：
      「製造、運輸、販賣第一級毒品者，處死刑或無期徒刑；
      處無期徒刑者，得併科新臺幣2千萬元以下罰金。」修正
      後該條項則規定「製造、運輸、販賣第一級毒品者，處死
      刑或無期徒刑；處無期徒刑者，得併科新臺幣3千萬元以
      下罰金。」經比較新舊法之結果，修正後毒品危害防制條
      例第4條第1項之法定構成要件雖未變更，然其罰金刑之法
      定刑度已較修正前提高，是修正後毒品危害防制條例第4
      條第1項並無較有利於被告之情形；另修正前毒品危害防
      制條例第17條第2項原規定：「犯第四條至第八條之罪於
      偵查及審判中均自白者，減輕其刑。」修正後毒品危害防
      制條例第17條第2項則規定：「犯第四條至第八條之罪於
      偵查及歷次審判中均自白者，減輕其刑。」而增加須於「
      歷次」審判中均自白，始得依該條項減輕之要件。比較新
      舊法之結果，修正後之法律並未較有利於被告，經綜合比
      較，依刑法第2條第1項前段規定，即應適用被告行為時即
      修正前毒品危害防制條例之規定。至於同條例第8條第1項
      轉讓第一級毒品罪並無修正，亦併此敘明。
（二）核被告就附表編號1至12部分所為均係犯修正前毒品危害
      防制條例第4條第1項之販賣第一級毒品罪，就附表編號13
      部分所為，則係犯毒品危害防制條例第8條第1項之轉讓第
      一級毒品罪。
（三）被告就犯罪事實附表編號1至12所為各次販賣海洛因及就
      犯罪事實附表編號13所為轉讓海洛因前持有海洛因之低度
      行為，均為其販賣或轉讓海洛因之高度行為所吸收，均不
      另論罪。
（四）被告所為附表編號1至13各次犯行，犯意各別，行為互殊
      ，均應予分論併罰。
（五）臺灣桃園地方檢察署於109年3月19日函請併辦部分（109
      年度偵字第7960號）被告違反毒品危害防制條例犯行部分
      ，與本件被告所犯附表編號1至12所示之販賣毒品海洛因
      及附表編號13所示轉讓第一級毒品等犯行，均為同一事實
      ，業為檢察官起訴效力所及，且均已為本院審究，併此敘
      明。
（六）刑之加重減輕：
 　1、毒品危害防制條例第17條第1項規定之適用：
　　　犯毒品危害防制條例第4條至第8條、第10條或第11條之罪
      ，供出毒品來源，因而查獲其他正犯或共犯者，減輕或免
      除其刑，同條例第17條第1項定有明文。本件被告於警詢
      中供出其販賣、轉讓海洛因來源之人以供員警調查，有其
      警詢筆錄可參，且提出其使用行動電話與綽號「大鼻仔」
      ，暱稱「老翻顛」之上游販毒者以LINE聯繫買賣毒品相關
      對話內容之翻拍照片可按（見34365號偵查卷第19頁及背
      面、第25至33頁），臺中市政府警察局第四分局因被告之
      供述而查獲其販買、轉讓海洛因來源之上游廖建榮（暱稱
      ：大鼻仔），有臺灣桃園地方檢察署109年4月22日桃檢俊
      正109偵7960字第1099040684號函附卷可佐（見原審卷第1
      10-5頁）。足見廖建榮確係因被告供述而為警查獲，應依
      毒品危害防制條例第17條第1項規定，減輕其刑。且依刑
      法第66條但書規定，得減輕至3分之2。
　 2、修正前毒品危害防制條例第17條第2項規定：「犯第4條至
      第8條之罪於偵查及審判中均自白者，減輕其刑」。本案
      被告於偵查及歷次審判中均自白本案犯罪，均有同條例第
      17條第2項減輕規定之適用，應予減輕其刑，被告同時有
      同條例第17條第1、2項規定適用，依刑法第70條、第71條
      第2項規定，先依較少之數減輕之並遞減之。
　 3、累犯加重規定：
      被告有事實欄所載之前案經科處有期徒刑，並執行完畢之
      紀錄，有本院被告前案紀錄表可按，被告於有期徒刑執行
      完畢後，5年以內，故意再犯本件如附表編號1至13所示有
      期徒刑以上之罪，核與刑法第47條第1項累犯規定相符。
      又刑法第47條有關累犯加重之規定，係立法對再犯者科以
      較重之刑罰，參照司法院釋字第775號解釋文及解釋理由
      ，認為累犯加重本刑部分，並不生違反憲法一行為不二罰
      原則之問題。然為避免罪刑不相當之情形，法院應斟酌個
      案情形，裁量是否依該規定加重最低本刑。衡以被告前已
      有多次施用毒品、持有毒品前科，並經執行完畢，有本院
      被告前案紀錄表在卷可佐。又再犯本件販賣、轉讓第一級
      毒品罪，足認被告多次入監執行，仍無畏懼而再行犯案，
      可認其具有特別惡性，並對刑罰反應力薄弱，且本案並無
      司法院釋字第775號解釋文所指罪刑不相當之情形，而應
      依刑法第47條第1項累犯規定，加重其刑；惟因販賣第一
      級毒品罪之法定本刑為「死刑、無期徒刑」部分，依刑法
      第65條第1項之規定不得加重，故僅就販賣第一級毒品罪
      法定本刑為「併科罰金」部分及所犯轉讓第一級毒品罪部
      分，加重其刑，並予先加後遞減之。
三、撤銷改判之理由
（一）原審以被告犯罪事證明確，予以論罪科刑，固非無見。惟
      按以營利為目的販入毒品，經多次販賣後，持有剩餘毒品
      被查獲，其各次販賣毒品行為，固應併合處罰。惟該持有
      剩餘毒品之低度行為，應僅為最後一次販賣毒品之高度行
      為所吸收，不另論罪。則就該查獲之剩餘毒品，應於最後
      一次販賣毒品罪宣告沒收銷燬，不得於各次販賣毒品罪均
      宣告沒收銷燬（最高法院99年度台上字第8115號、第3193
      號判決參照）。即所為販賣、轉讓毒品之犯行，所需諭知
      沒收銷燬之毒品，為最後一次販賣、轉讓後所剩餘之毒品
      ，而非販賣、轉讓之後另行購入或其他原因而持有之毒品
      甚明。而本件所扣得毒品海洛因共18包部分，為被告於10
      8年12月2日、8日先後向綽號「大鼻仔」之廖建榮所販入
      ，並供己施用，業據被告陳述在卷，且有上開期日語暱稱
      「老翻顛」之廖建榮之LINE對話翻拍照片、臺灣桃園地方
      檢察署檢察官108年度偵字第34366號起訴書在卷可按（見
      34365號偵查卷第10、19至20、25至33、166、170至171頁
      ，原審卷第105至108頁），足認本案警方於108年12月10
      日查獲被告，並查扣毒品海洛因18包部分，顯非被告於附
      表編號1至13所示日期販賣、轉讓毒品海洛因後剩餘之毒
      品甚明，故不應在各罪項下諭知沒收，原判決未查，將扣
      案毒品海洛因共18包部分均於原判決附表二編號1至13即
      被告所犯販賣、轉讓毒品海洛因各罪項下均諭知沒收銷燬
      ，即有未合。
（二）被告上訴坦承犯行，以其犯後坦承犯行，且配合供出毒品
      來源，並查獲上游毒販等犯後態度良好，從輕量刑云云，
      惟原判決已依前述減刑規定遞減其刑，且量刑時已審酌包
      含上訴理由所指已坦承犯行犯後態度良好等刑法第57條所
      列一切情狀，已適正行使其量刑之裁量權，所量之刑及所
      定執行刑與被告之罪責相當，被告上訴漫指原判決量刑過
      重，請由從輕量刑，雖屬無據，惟原審判決有前開不當之
      處，自應撤銷改判。
四、量刑及沒收：
（一）爰審酌被告不思正當工作賺取報酬，藉由販賣第一級毒品
      而獲取不法利益，並轉讓毒品予他人施用等所為，戕害國
      民身心健康，對社會危害匪淺，所為可議，斟酌其犯罪動
      機、目的、手段及被告犯後坦承犯行之態度，暨販賣毒品
      對象、數量、金額，及所獲利益，轉讓毒品之對象及數量
      等情節，及被告所述之智識程度、家庭經濟、生活狀況等
      一切情況，分別量處如附表編號1至13所示本院判決主文
      欄所宣示之刑。
（二）定應執行刑：　　
  　　被告上開撤銷部分，斟酌被告於附表編號1至13所示各罪
      均為販賣第一級毒品（12罪）及轉讓第一級毒品（1罪）
      之犯罪，犯罪態樣、手段相類似，但販賣部分之購毒者有
      別，斟酌其責任非難重複程度及對全體犯罪為整體之非難
      評價，暨各罪定應執行刑之外部界限（各宣告刑中刑期最
      長之有期徒刑5年4月以上，各刑合併暨刑法第51條第5款
      所定上限有期徒刑30年，定應執行有期徒刑17年。
（三）沒收部分：
 　1、被告為警查獲時所扣押之搭配門號0000000000號行動電話
      1支（廠牌：OPPO，含SIM卡1張），為被告持以與附表編
      號1至13所示購毒者及轉讓毒品時與受讓者聯繫使用之物
      ，另扣案電子磅秤2臺，亦為被告所有，並供其販賣、轉
      讓毒品秤重使用之物，均據被告供承明確（原審卷第156
      至157頁），均應依毒品危害防制條例第19條第1項規定宣
      告沒收。　　　
 　2、又被告於附表編號1至12向各購毒者所收取之販毒對價各1
      000及5000元，均為本案犯罪所得，屬於被告所有，雖未
      扣案，均應依刑法第38條之1第1項前段規定宣告沒收，並
      依同條第3項規定諭知於全部或一部不能沒收或不宜執行
      沒收時，追徵其價額。
 　3、至於扣案毒品海洛因18包、毒品甲基安非他命1包部分，
      雖經鑑定確為第一、二級毒品，均為違禁物，惟為被告於
      108年12月2日、8日另行購入，供其施用，並非被告販賣
      所餘之毒品，且原審已於被告所犯施用第一、二級毒品項
      下諭知沒收銷燬（原審判決附表二編號14、15部分），故
      不另為沒收銷燬之諭知。另扣案搭配門號0000000000號行
      動電話（廠牌：ASUS，黑色）、搭配門號0000000000號行
      動電話（廠牌：SAMSUNG、深藍色）各1支，平板手機（廠
      牌ASUS）部分，雖為被告所有，但被告否認持此部分行動
      電話為上開犯行使用，且依證人證述與被告聯繫門號為00
      00000000號之行動電話，監聽資料所載，亦無上述門號，
      且卷內又無其他證據可認此部分扣案物為被告犯本案犯行
      使用之物，故不另為沒收之諭知，均併此說明。　　　
據上論斷，應依刑事訴訟法第369條第1項前段、第364條、第299
條第1項前段，判決如主文。
本案經檢察官廖晟哲提起公訴，檢察官戴文亮到庭執行職務。
中　　華　　民　　國　　109 　年　　10　　月　　22　　日
                  刑事第十四庭  審判長法　官  黃斯偉
                                      法　官  許泰誠
                                      法　官  程克琳
以上正本證明與原本無異。
如不服本判決，應於收受送達後20日內向本院提出上訴書狀，其
未敘述上訴之理由者並得於提起上訴後20日內向本院補提理由書
（均須按他造當事人之人數附繕本）「切勿逕送上級法院」。
                                      書記官  劉靜慧 
中　　華　　民　　國　　109 　年　　10　　月　　22　　日
附錄本案論罪科刑法條全文：
修正前毒品危害防制條例第4條
製造、運輸、販賣第一級毒品者，處死刑或無期徒刑；處無期徒
刑者，得併科新臺幣2千萬元以下罰金。
製造、運輸、販賣第二級毒品者，處無期徒刑或7年以上有期徒
刑，得併科新臺幣1千萬元以下罰金。
製造、運輸、販賣第三級毒品者，處7年以上有期徒刑，得併科
新臺幣7百萬元以下罰金。
製造、運輸、販賣第四級毒品者，處5年以上12年以下有期徒刑
，得併科新臺幣3百萬元以下罰金。
製造、運輸、販賣專供製造或施用毒品之器具者，處1年以上7年
以下有期徒刑，得併科新臺幣1百萬元以下罰金。
前五項之未遂犯罰之。
毒品危害防制條例第8條
毒品危害防制條第8條第1項：
轉讓第一級毒品者，處1年以上7年以下有期徒刑，得併科新臺
幣1 百萬元以下罰金。 

附表：被告販賣、轉讓毒品海洛因犯行：
編號  購毒者  交易聯繫過程、時間、地點 毒品種類、數量、價格（新台幣）     宣告刑及沒收 1 張承澤 林意立於108年10月9日上午10時22分許，持門號0000000000號電話與張承澤所持門號0000000000號電話聯繫，雙方以暗語「10點50分、好嗎」聯繫買賣毒品海洛因妥後，於該日10時50分，在桃園市○○區○○路0號「85度C咖啡店」前交易，林意立將毒品海洛因1包交予張承澤，並收受其所交付現金1000元完成交易  海洛因1包 1000元 林意立販賣第一級毒品，累犯，處有期徒刑伍年貳月。 扣案行動電話壹支沒收（廠牌：OPPO、搭配門號0000000000號）、電子磅秤貳臺均沒收。未扣案之犯罪所得財物新臺幣壹仟元沒收，如全部或一部不能沒收時，追徵其價額。  2 張承澤 林意立於108年10月11日上午9時40分許，持門號0000000000號電話與張承澤所持門號0000000000號電話聯繫，雙方以暗語「10點20分」聯繫買賣毒品海洛因妥後，於該日10時20分，在桃園市○○區○○路0號「85度C咖啡店」前交易，林意立將毒品海洛因1包交予張承澤，並收受其所交付現金1000元完成交易 海洛因1包 1000元 林意立販賣第一級毒品，累犯，處有期徒刑伍年貳月。 扣案行動電話壹支沒收（廠牌：OPPO、搭配門號0000000000號）、電子磅秤貳臺均沒收。未扣案之犯罪所得財物新臺幣壹仟元沒收，如全部或一部不能沒收時，追徵其價額。 3 張承澤 林意立於108年11月2日下午1時19分許，持門號0000000000號電話與張承澤所持門號0000000000號電話聯繫，雙方以暗語「1點50分」聯繫買賣毒品海洛因妥後，於該日下午1時50分許，在桃園市○○區○○路0號「85度C咖啡店」前交易，林意立將毒品海洛因1包交予張承澤，並收受其所交付現金1000元完成交易 海洛因1包 1000元 林意立販賣第一級毒品，累犯，處有期徒刑伍年貳月。 扣案行動電話壹支沒收（廠牌：OPPO、搭配門號0000000000號）、電子磅秤貳臺均沒收。未扣案之犯罪所得財物新臺幣壹仟元沒收，如全部或一部不能沒收時，追徵其價額。 4 張承澤 林意立於108年11月4日下午1時24分許，持門號0000000000號電話與張承澤所持門號0000000000號電話聯繫，雙方以暗語「1點50分喔」聯繫買賣毒品海洛因妥後，於該日下午1時50分，在桃園市○○區○○路0號「85度C咖啡店」前交易，林意立將毒品海洛因1包交予張承澤，並收受其所交付現金1000元完成交易 海洛因1包 1000元 林意立販賣第一級毒品，累犯，處有期徒刑伍年貳月。 扣案行動電話壹支沒收（廠牌：OPPO、搭配門號0000000000號）、電子磅秤貳臺均沒收。未扣案之犯罪所得財物新臺幣壹仟元沒收，如全部或一部不能沒收時，追徵其價額。 5 張承澤 林意立於108年11月25日上午8時45分許，持門號0000000000號電話與張承澤所持門號0000000000號電話聯繫，雙方以暗語「9點20分」聯繫買賣毒品海洛因妥後，於該日10時20分，在桃園市○○區○○路0號「85度C咖啡店」前交易，林意立將毒品海洛因1包交予張承澤，並收受其所交付現金1000元完成交易 海洛因1包 1000元 林意立販賣第一級毒品，累犯，處有期徒刑伍年貳月。 扣案行動電話壹支沒收（廠牌：OPPO、搭配門號0000000000號）、電子磅秤貳臺均沒收。未扣案之犯罪所得財物新臺幣壹仟元沒收，如全部或一部不能沒收時，追徵其價額。 6 張承澤 林意立於108年11月28日上午10時57分許，持門號0000000000號電話與張承澤所持門號0000000000號電話聯繫，雙方以暗語「11點半好嗎」聯繫買賣毒品海洛因妥後，於該日上午11時30分，在桃園市○○區○○路0號「85度C咖啡店」前交易，林意立將毒品海洛因1包交予張承澤，並收受其所交付現金1000元完成交易 海洛因1包 1000元 林意立販賣第一級毒品，累犯，處有期徒刑伍年貳月。 扣案行動電話壹支沒收（廠牌：OPPO、搭配門號0000000000號）、電子磅秤貳臺均沒收。未扣案之犯罪所得財物新臺幣壹仟元沒收，如全部或一部不能沒收時，追徵其價額。 7 鄭朝財 林意立於108年10月23日上午11時46分許，持門號0000000000號電話與鄭朝財所持門號0000000000號電話聯繫，雙方以暗語「有空可以過來嗎」聯繫買賣毒品海洛因妥後，於該日下午2時許，在桃園市龜山區龜山后街114交易，林意立將毒品海洛因1包交予鄭朝財，並收受其所交付現金1000元完成交易 海洛因1包 1000元 林意立販賣第一級毒品，累犯，處有期徒刑伍年貳月。 扣案行動電話壹支沒收（廠牌：OPPO、搭配門號0000000000號）、電子磅秤貳臺均沒收。未扣案之犯罪所得財物新臺幣壹仟元沒收，如全部或一部不能沒收時，追徵其價額。 8 鄭朝財 林意立於108年11月5日上午9時31分許，持門號0000000000號電話與鄭朝財所持門號0000000000號電話聯繫，雙方以暗語「過來一下家裡好嗎」聯繫買賣毒品海洛因妥後，於該日上午10時30分許，在桃園市龜山區龜山后街114交易，林意立將毒品海洛因1包交予鄭朝財，並收受其所交付現金1000元完成交易 海洛因1包 1000元 林意立販賣第一級毒品，累犯，處有期徒刑伍年貳月。 扣案行動電話壹支沒收（廠牌：OPPO、搭配門號0000000000號）、電子磅秤貳臺均沒收。未扣案之犯罪所得財物新臺幣壹仟元沒收，如全部或一部不能沒收時，追徵其價額。 9 鄭朝財 林意立於108年11月24日上午9時14分許，持門號0000000000號電話與鄭朝財所持門號0000000000號電話聯繫，雙方以暗語「有空過來一趟好嗎」聯繫買賣毒品海洛因妥後，於該日上午10時30分許，在桃園市龜山區龜山后街114交易，林意立將毒品海洛因1包交予鄭朝財，並收受其所交付現金1000元完成交易 海洛因1包 1000元  林意立販賣第一級毒品，累犯，處有期徒刑伍年貳月。 扣案行動電話壹支沒收（廠牌：OPPO、搭配門號0000000000號）、電子磅秤貳臺均沒收。未扣案之犯罪所得財物新臺幣壹仟元沒收，如全部或一部不能沒收時，追徵其價額。 10 鄭朝財 林意立於108年11月30日上午11時40分許，持門號0000000000號電話與鄭朝財所持門號0000000000號電話聯繫，雙方以暗語「有空過來啦」聯繫買賣毒品海洛因妥後，於該日下午2時許，在桃園市龜山區龜山后街114交易，林意立將毒品海洛因1包交予鄭朝財，並收受其所交付現金1000元完成交易 海洛因1包 1000元 林意立販賣第一級毒品，累犯，處有期徒刑伍年貳月。 扣案行動電話壹支沒收（廠牌：OPPO、搭配門號0000000000號）、電子磅秤貳臺均沒收。未扣案之犯罪所得財物新臺幣壹仟元沒收，如全部或一部不能沒收時，追徵其價額。 11 賴其仁 林意立於108年11月26日上午8時4分、12分許，持門號0000000000號電話與賴其仁所持門號0000000000號電話聯繫，雙方以暗語「兄仔，再1位啦」聯繫買賣毒品海洛因妥後，於該日上午8時12分許，在桃園市桃園區鎮江街與春日路口交易，林意立將毒品海洛因1包交予賴其仁，並收受其所交付現金5000元完成交易 海洛因1包 5000元 林意立販賣第一級毒品，累犯，處有期徒刑伍年肆月。 扣案行動電話壹支沒收（廠牌：OPPO、搭配門號0000000000號）、電子磅秤貳臺均沒收。未扣案之犯罪所得財物新臺幣伍仟元沒收，如全部或一部不能沒收時，追徵其價額。 12 賴其仁 林意立於108年11月27日下午1時25分、35分、下午5時13分、43分許，持門號0000000000號電話與賴其仁所持門號0000000000號電話聯繫，雙方以暗語「我現在跟長興一起去、我的乘以2」聯繫買賣毒品海洛因妥後，於該日晚間，在桃園市桃園區鎮江街與春日路口交易，林意立將毒品海洛因1包交予賴其仁，並收受其所交付現金1000元完成交易 海洛因1包 1000元 林意立販賣第一級毒品，累犯，處有期徒刑伍年貳月。 扣案行動電話壹支沒收（廠牌：OPPO、搭配門號0000000000號）、電子磅秤貳臺均沒收。未扣案之犯罪所得財物新臺幣壹仟元沒收，如全部或一部不能沒收時，追徵其價額。 13 賴其仁 林意立於108年10月15日下午4時7分、30分許，持門號0000000000號電話與賴其仁所持門號0000000000號電話聯繫，雙方以暗語「我現在過去、弄一些鳥屎給我、一些些就好」聯繫無償轉讓毒品海洛因妥後，於該日下午4時30分許，在桃園市桃園區鎮江街與春日路口交易，林意立將毒品海洛因1包無償交予賴其仁施用。 海洛因1包 無償轉讓 林意立轉讓第一級毒品，累犯，處有期徒刑柒月。 扣案行動電話壹支沒收（廠牌：OPPO、搭配門號0000000000號）、電子磅秤貳臺均沒收。